【裁判字號】    92,交易,228
【裁判日期】    920718
【裁判案由】    公共危險等
【裁判全文】
臺灣臺中地方法院刑事判決                        九十二年度交易字第二二八號
    公訴人  臺灣臺中地方法院檢察署檢察官
    被  告  乙○○
右列被告因公共危險等案件，經檢察官提起公訴（九十二年度偵字第五五九八號），
本院判決如左：
    主  文
乙○○服用酒類，不能安全駕駛動力交通工具而駕駛，處拘役貳拾日，如易科罰金，
以佰元折算壹日。又因過失傷害人，處拘役伍拾日，如易科罰金，以佰元折算壹
日。應執行拘役陸拾日，如易科罰金，以佰元折算壹日。
    事  實
一、乙○○於民國九十二年三月七日十五時至十七時三十分許，在台中縣烏日鄉活動
    中心處飲用維士比藥酒三杯，其飲酒後已達不能安全駕駛動力交通工具程度，猶
    於同日二十三時許駕駛車牌號碼ＫＤＢˍ七０五號重機車，嗣於同日二十三時三
    十分許，由北往南行經台中市○區○○路與太原路口時，本應注意車前狀況，依
    當時情形，天候陰、夜間有照明、道路無障礙物、視距良好，又無其他不能注意
    之情事，竟疏未注意，且因酒精作用無法安全操控所駕駛之重機車，而撞及適時
    駕駛車牌號碼ＹＷＤˍ八六三號輕機車沿太原路由西往東行駛之丙○○，致丙○
    ○因而受有左脛腓骨開放性骨折等傷害。乙○○肇事後，隨即報警處理，並於員
    警到場處理時主動承認肇事，自首犯罪，而接受裁判。嗣經警對乙○○施以酒精
    測試，結果其飲酒後吐氣所含酒精成份為每公升零點三六毫克，顯已超過標準之
    每公升零點二五毫克之規定，而發現上情。
二、案經丙○○訴由台中市警察局第二分局報請臺灣臺中地方法院檢察署檢察官偵查
    起訴。
    理  由
一、訊據被告乙○○對於前揭時地酒後騎乘機車及發生車禍之事實皆坦承不諱，惟矢
    口否認有何過失犯行，辯稱：是對方逆向闖紅燈才發生車禍，與其酒後駕車並無
    關係云云，惟查：
（一）右揭犯罪事實，業據告訴人丙○○於警訊及偵審中指訴綦詳，並有道路交通事
      故調查報告表、現場圖、酒精測試單、刑法第一百八十五條之三案件測試、觀
      察紀錄表、傷害診斷証明書各一份、現場照片三張附卷可稽。
（二）被告於警查獲時酒精濃度高達每公升零點三六毫克，有酒精濃度測試單一紙在
      卷可參，依醫學統計，酒精濃度超過每公升零點二五已足使人輕微酒精中毒，
      並影響其注意力及反應能力。且乙○○於肇事時已呈語無倫次、含糊不清或意
      識模糊，注意力無法集中等情形，此亦經證人即到場處理之員警甲○○結證屬
      實，並有刑法第一百八十五條之三案件測試、觀察紀錄表一紙在卷可佐。並衡
      諸被告與他車發生擦撞，顯見被告駕車時確已達不能安全駕駛動力交通工具之
      程度。故被告所辯事故之發生與其酒後駕車無關云云，要屬卸責之詞，不足採
      信。
（三）依上開道路交通事故調查報告表顯示，本件肇事路口係設有行車管制號誌交岔
      路口，究竟係何方未能遵守交通號誌，被告與告訴人雙方各執一詞，已無從查
      証，惟道路交通號誌為指揮交通之一種手段，途中有無發生危險之可能，仍由
      行車之駕駛者為充分之注意，如雙方駕駛者均能注意車前狀況並採取必要之安
      全措施，車禍即可避免發生。是本件參以被告於警詢中自承其當時車速僅三十
      至四十公里左右（見九十二年度偵字第五五九八卷第七頁反面），則果被告確
      係未超速且有專心注意車前狀況，依當時天候、路況、視距良好、路口無障礙
      物及其行車速度等情以觀，理應於看見告訴人機車駛近時有充裕時間採取緊急
      措施，避免雙方發生擦撞，其供稱雙方煞車不及就擦撞，足見其駛至案發地點
      時，並無專心注意車前狀況甚明。是本件雙方駕駛人有未注意車前狀況，可以
      認定。
（四）按酒後吐氣所含酒精成份每公升○、二五毫克以上者，不得駕車；又駕駛人應
      注意車前狀，並隨時採取必要之安全措施，道路交通安全規則第一百十四條第
      二款、第九十四條第三項分別定有明文。被告駕車自應注意上述道路交通安全
      規定，且依其狀況，又非不能注意，竟疏不注意為之，以致肇事，致告訴人受
      傷，被告顯有過失。雖告訴人就本件車禍與有過失，然被告尚難執此解免其過
      失責任，所辯並無過失云云，要屬卸責之詞，殊不足取。且被告過失行為與被
      害人之受傷間，具有相當因果關係，其過失傷害等犯行，均堪以認定。
二、核被告所為，係犯刑法第一百八十五條之三不能安全駕駛動力交通工具而駕駛及
    同法第二百八十四條第一項前段之過失傷害罪。被告為汽車駕駛人，酒醉駕車，
    因而致人受傷，依法應負刑事責任，所犯過失傷害罪部分，應依道路交通管理處
    罰條例第八十六條第一項之規定加重其刑。又被告於肇事後即向警報案接受偵訊
    並坦承肇事等情，業據證人即到場處理之員警甲○○證述甚詳，就過失傷害部分
    為對於未發覺之罪而受裁判，應酌減其刑，其刑有加重及減輕情形，依法應先加
    後減。被告所犯上開二罪間罪名互異，犯意各別，應分論併罰。爰審酌被告酒醉
    駕車對於公共安全有重大危害，本件過失責任之輕重，被告犯罪後迄未與被害人
    達成和解，取得被害人諒解等一切情狀，分別量處如主文所示之刑，並定其應執
    行之刑及諭知易科罰金之折算標準。
據上論斷，應依刑事訴訟法第二百九十九條第一項前段，刑法第一百八十五條之三、
、第二百八十四條第一項前段、第六十二條前段、第五十一條第五款、第四十一條第
一項前段，道路交通管理處罰條例第八十六條第一項，罰金罰鍰提高標準條例第一條
前段、第二條，判決如主文。
中      華      民      國      九十二      年      七      月    十八  日
                                      臺灣臺中地方法院交通法庭
                                          法  官 王靜秋
右正本證明與原本無異。
如不服本判決，應於判決送達後十日內，向本院提出上訴狀。
                                          書記官
中      華      民      國      九十二      年      七      月  十八  日
附錄論罪科刑法條
刑法第二百八十四條第一項
    因過失傷害人者，處六月以下有期徒刑，拘役或五百元以下罰金，致重傷者，處
  一年以下有期徒刑、拘役或五百元以下罰金。
刑法第一百八十五條之三：
    服用毒品、麻醉藥品、酒類或其他相類之物，不能安全駕駛動力交通工具而駕駛
    者，處一年以下有期徒刑、拘役或三萬元以下罰金。


司法院資訊處製作；財團法人民間司法改革基金會備份。
